臺灣高雄地方法院民事判決　　　　　　110年度鳳簡字第264號
原　　　告　蘇郁琇　

被　　　告　林昱彣　

上列當事人間請求損害賠償事件，原告提起刑事附帶民事訴訟，
經本院刑事庭裁定移送前來（109 年度審附民字第452 號），本
院於民國110 年12月20日言詞辯論終結，判決如下：
    主      文
被告應給付原告新臺幣壹萬元，及自民國一○九年九月二十九日
起至清償日止，按週年利率百分之五計算之利息。
原告其餘之訴駁回。
本判決第一項得假執行。但被告以新臺幣壹萬元為原告預供擔保
，得免為假執行。
    事實及理由
一、按簡易訴訟之訴狀送達後，原告不得將原訴變更或追加他訴
    ，但擴張或減縮應受判決事項之聲明者，不在此限，民事訴
    訟法第436 條第2 項、第255 條第1 項第3 款定有明文。本
    件原告起訴時原請求：被告應給付原告新臺幣（下同）15萬
    元（附民卷第7 頁），嗣於本院審理中，追加法定遲延利息
    之請求，變更聲明如下述（本院卷第59頁），核與前開規定
    相符，應予准許。
二、原告主張：被告與其前夫即訴外人黃ＯＯ有一子，被告與
    黃ＯＯ於民國100 年間離婚後，由黃ＯＯ負責照顧其子，被
    告因故未支付相關扶養費用。嗣原告與黃ＯＯ交往後，原告
    於107 年12月間傳送簡訊予被告聯繫此事，兩造間陸續傳送
    訊息，惟被告皆未正面回應此事，被告於109 年4 月10日下
    午5 時33分許，基於恐嚇危害安全之犯意，在高雄市○○區
    ○○路000 號之居所傳送簡訊予原告並恫稱：「還有你們的
    那些骯髒事，全部供諸於世，你會很難看」等語；又承前恐
    嚇危害安全犯意，接續於109 年4 月17日凌晨1 時許在上址
    居所傳送簡訊予原告並恫稱：「有本事就弄死我，要是沒什
    麼辦法，死的就是你了」等語（下合稱系爭簡訊），致原告
    心生畏怖，致生危害於安全，侵害原告免於恐懼之自由人格
    法益，原告感到驚恐及憂鬱而罹患其他未註明之焦慮性疾患
    ，造成原告精神上產生極大痛苦，請求被告賠償非財產上損
    害150,000 元等語。為此，爰依侵權行為之法律關係提起本
    件訴訟，並聲明：被告應給付原告150,000 元，及自起訴狀
    繕本送達翌日起至清償日止，按週年利率5 ％計算之利息。
三、被告則以：被告對於上開時、地傳送系爭簡訊給原告之事實
    不爭執，惟被告係受到原告的騷擾以致被告一時情緒失控才
    傳送系爭簡訊，又原告請求非財產上損害150,000 元過高，
    至於原告提出和解金額5 萬元，被告亦無力負擔，被告僅願
    意就原告提出就醫明細負擔損害賠償責任，請求法院依法判
    決等語置辯，並聲明：原告之訴駁回。
四、本院得心證之理由：
（一）按因故意或過失，不法侵害他人之權利者，負損害賠償責
      任。故意以背於善良風俗之方法，加損害於他人者亦同；
      不法侵害他人之身體、健康、名譽、自由、信用、隱私、
      貞操，或不法侵害其他人格法益而情節重大者，被害人雖
      非財產上之損害，亦得請求賠償相當之金額，民法第184
      條第1 項、第195 條第1 項前段分別定有明文。經查，原
      告主張之恐嚇危安事實，有被告警詢筆錄、系爭簡訊、被
      告偵查筆錄等件存卷可稽（外放警卷第1 至4 、10至11頁
      、偵查卷第17至19、29至32頁），而被告因本件侵權行為
      ，經本院刑事庭以109 年度簡字第3256號，判處犯恐嚇危
      害安全罪，處拘役40日，有此判決書在卷可參（本院卷第
      13至16頁），復經本院依職權調取本院109 年度簡字第32
      56號刑事案件電子卷證（刑案電子卷證於本院卷證物袋內
      ）核閱無誤，且為被告所不爭執（本院卷第117 頁），本
      件依上開調查證據之結果，認原告之主張堪信為真實。是
      以，被告確有傳送系爭簡訊恐嚇原告之侵權行為事實，且
      被告恐嚇行為與原告所受損害之間具有相當因果關係，侵
      害原告免於恐懼之自由人格法益且情節重大，原告依侵權
      行為之法律關係，請求被告賠償非財產上損害，自屬有據
      。至被告抗辯係因原告先騷擾被告致其一時情緒失控才傳
      送系爭簡訊予原告云云，然原告若有任何騷擾或冒犯被告
      之處，被告依法自得循法律途徑保障自身權益，在文明法
      治之社會本不允許以恐嚇他人之方式作為反擊手段，又被
      告所辯縱然屬實，原告行為充其量僅係引發被告恐嚇原告
      之動機，並非本件侵權行為之損害結果發生之共同原因，
      亦不能合理化被告即可傳送系爭簡訊恐嚇原告，是被告所
      辯，尚非可採。
（二）按慰藉金之賠償須以人格權遭遇侵害，使精神上受有痛苦
      為必要，其核給之標準固與財產上損害之計算不同，然非
      不可斟酌雙方身分資力與加害程度，及其他各種情形核定
      相當之數額（最高法院51年台上字第223 號判決意旨參照
      ）。又被告就本件侵權行為損害賠償責任是否成立，應視
      被告之恐嚇行為有無侵害原告免於恐懼之自由人格法益而
      定，原告主張本件侵權行為發生後感到驚恐及憂鬱而罹患
      其他未註明之焦慮性疾患，提出元和雅診所醫療費用收據
      暨診斷證明書為證（本院卷第79頁），此僅涉及損害程度
      即應予賠償數額多寡之問題，與侵權行為責任成立之因果
      關係無關。是以，原告因本件侵權行為致其免於恐懼之自
      由人格法益受到侵害，業已認定如前述，又觀諸原告提出
      診斷證明書記載就診日期為109 年4 月29日，有上開診斷
      證明書存卷可稽，距離本件侵權行為發生日109 年4 月10
      日、109 年4 月17日之時間尚屬密切，原告收到被告傳送
      系爭簡訊當時及其後相當時間內，衡情其情緒及心理狀況
      自受有影響，認原告主張係因遭被告傳送系爭簡訊感到恐
      懼始發生上開症狀，尚非無據，自得作為本院審酌非財產
      上損害賠償之依據，故原告主張受有精神上痛苦，堪信可
      採。而原告為管理學院畢業，目前任職於電信公司、月薪
      約0 萬餘元；被告為○○畢業、目前從事外送工作、月薪
      約00,000元、每月支出小孩扶養費約1,500 元，分據兩造
      陳述在卷（本院卷第60頁、69至77頁）；另原告108 、
      109 年度所得分別為0 元、0,000 元，名下無財產；被告
      108 、109 年度所得分別為000,000 元、000,000 元，名
      下無財產，有兩造稅務電子閘門財產所得調件明細表可考
      （本院卷末頁證物袋內），暨考量原告所受侵害程度、被
      告之行為態樣等一切情狀，認原告請求被告賠償非財產上
      損害，應以10,000元為適當，逾此範圍之請求，則屬過高
      ，不應准許。
（三）末按遲延之債務，以支付金錢為標的者，債權人得請求依
      法定利率計算之遲延利息；應付利息之債務，其利率未經
      約定，亦無法律可據者，週年利率為5 ％；給付無確定期
      限者，債務人於債權人得請求給付時，經其催告而未為給
      付，自受催告時起，負遲延責任。其經債權人起訴而送達
      訴狀，與催告有同一之效力，民法第233 條第1 項前段、
      第203 條、第229 條第2 項亦分別定有明文。查本件屬無
      確定期限之債，又係以支付金錢為標的，揆諸上開規定，
      原告起訴狀繕本於109 年9 月18日寄存送達被告（附民卷
      第11至13頁），自寄存之日起經10日即109 年9 月28日發
      生送達加催告之效力，準此，原告請求給付自起訴狀繕本
      送達翌日即109 年9 月29日起至清償日止，按週年利率5
      ％計算之利息，於法並無不合，應予准許。
五、綜上所述，原告依據侵權行為之法律關係，請求被告給付10
    ,000元，及自109 年9 月29 日起至清償日止，按週年利率5
    ％計算之利息範圍，為有理由，應予准許，逾此範圍之請求
    ，為無理由，應予駁回。
六、本件原告勝訴部分係依民事訴訟法第427 條適用簡易程序所
    為被告敗訴之判決，依同法第389 條第1 項第3 款規定，應
    依職權宣告假執行，並依同法第392 條第2 項規定，依職權
    宣告被告如預供擔保後，得免為假執行。
七、本件原告提起刑事附帶民事訴訟，而由本院刑事庭依刑事訴
    訟法第504 條第1 項規定，裁定移送前來，依同條第2 項規
    定免繳納裁判費，其於本院審理期間，亦未產生其他訴訟必
    要費用，並無訴訟費用負擔問題，附此敘明。
中    華    民    國  111     年    1     月    19    日
                  鳳山簡易庭  法  官   藍雅筠
以上正本係照原本作成。
如不服本判決，應於送達後20日內，向本院提出上訴狀並表明上
訴理由，如於本判決宣示後送達前提起上訴者，應於判決送達後
20日內補提上訴理由書（須附繕本）。
中    華    民    國   111    年    1     月    19    日
                              書記官   蔡毓琦